【裁判字號】    90,易,895
【裁判日期】    900402
【裁判案由】    竊盜等
【裁判全文】
臺灣高雄地方法院刑事判決                            九十年度易字第八九五號
    公  訴  人  臺灣高雄地方法院檢察署檢察官
    被      告  乙○○
右列被告因竊盜等案件，經檢察官提起公訴（八十九年度偵緝字第八五六號），本院
判決如左：
    主  文
乙○○連續踰越牆垣於夜間侵入住宅竊盜，累犯，處有期徒刑壹年。又連續意圖為自
己不法之所有，以不正方法由自動付款設備取得他人之物，累犯，處有期徒刑肆月。
應執行有期徒刑壹年月。
    事  實
一、乙○○曾於民國八十三年間先後二次因竊盜案件，分別經法院判處有期徒刑三月
    、六月，嗣經臺灣高等法院高雄分院定應執行刑為有期徒刑八月，並於八十四年
    十月二十二日縮短刑期執行完畢，又於八十四年間，因違反麻醉藥品管理條例案
    件，為法院判處有期徒刑五年四月，於八十六年十一月六日經假釋交付保護管束
    中（此部分不構成累犯），猶不知悔改，竟基於意圖為自己不法所有之概括犯意
    ，於八十八年十一月一日凌晨一時許，在高雄縣鳳山市○○路七號前，見甲○○
    所有車牌ＵＳ－九四二六號（引擎號碼○五一一五六ＥＦ一二號）自小客車一部
    停放於該處，乃持其所有客觀上具有危險性，足供兇器使用之剪刀一把，撬開該
    小客車車門而竊取之，得手後駕駛該車四處兜風，迨油料耗盡，始於八十八年十
    一月二日下午一時許，將該車棄置於高雄縣鳳山市○○路十一巷某停車場內，嗣
    於八十八年十一月二十四日下午四時二十分許，經警在上開停車場內尋獲，並採
    取車內指紋鑑定結果而查悉上情。又承前概括犯意，於八十八年十二月十日晚上
    七時二十分許，在高雄縣鳳山市○○路三二四巷三之二號丙○○○住處，沿一樓
    窗戶攀爬上二樓後，踰越該二樓牆垣進入陽台，見該陽台上之門未鎖，隨即推門
    入內，竊取丙○○○所有金項鍊四條、金手鍊一條、金戒子約十餘兩、付款人合
    作金庫阿蓮分行面額新臺幣（下同）五萬元支票一紙、現金三萬餘元、郵局提款
    卡、中國信託商業銀行卡號0000000000000000號信用卡副卡（
    正卡申請人為梁家祥）及機車駕照各一枚、皮包二只，得手後，乙○○除將上開
    竊得之金項鍊、金手鍊、金戒子典當換得現金，連同竊得之三萬餘元現金花用完
    畢，及將其餘支票、駕照、皮包、郵局提款卡等物丟棄外，又因丙○○○將上開
    中國信託商業銀行信用卡之密碼置於該信用卡旁，而知悉該信用卡之密碼，乃另
    基於意圖為自己不法所有之概括犯意，分別於八十八年十二月十日晚上八時四十
    六分許、同日晚上九時八分許，持上開竊得之信用卡，在高雄縣鳳山市○○○路
    玉山銀行鳳山分行之自動櫃員機，以插入上開信用卡，盜按該信用卡密碼之不正
    當方法，先後三次提領現金一萬元、預借現金一萬元、二萬，共詐得四萬元，得
    手後亦花用完畢，並將該信用卡丟棄。嗣經丙○○○於八十八年十二月十日晚上
    八時許，報警處理，經警調閱設置於上開自動櫃員機之監視器錄影帶後，而查悉
    上情。
二、案經高雄縣警察局移送臺灣高雄地方法院檢察署檢察官偵查起訴。
    理  由
一、右揭事實，迭據被告乙○○於警訊及偵審中坦承不諱（見臺灣省高雄縣警察局高
    警刑三字第八○三三○號卷第三頁至第四頁反面、高警刑二字第八○二八一號卷
    第一頁反面、八十九年度偵緝字第八五六號卷第二十一頁正、反面、本院九十年
    三月二十八日審判筆錄），核與被害人甲○○於警訊時（見臺灣省高雄縣警察局
    高警刑二字第八○二八一號卷第三頁正、反面）、丙○○○於警訊及偵查中（見
    臺灣省高雄縣警察局高警刑三字第八○三三○號卷第六頁正、反面、八十九年度
    偵字第四八七三號卷第十五頁正、反面）所述失竊、遭冒領情節相符，並有被害
    人甲○○所出具之高雄縣警察局贓物認領收據一紙、內政部警政刑事警察局鑑定
    書一件、高雄縣警察局警刑鑑字第○○○二九九號尋獲受理報案單一件、汽車新
    領牌照登記書一件及車輛竊盜、車牌失竊資料個別查詢報表－查詢車輛認可資料
    一件、提款明細、中國信託商業銀行信用卡消費明細表影本一件暨玉山銀行鳳山
    分行自動櫃員機監視器錄影帶之翻拍照片影本五張附卷可稽，被告自白顯與事實
    相符，本件事證明確，被告犯行洵堪認定。
二、查剪刀甚為堅硬、銳利，客觀上具有危險性，足以傷害人之身體，係可供兇器使
    用之工具，屬於刑法第三百二十一條第一項第三款謂之兇器，被告竟持之行竊被
    害人甲○○所有之上開自小客車，核其所為，係犯刑法第三百二十一條第一項第
    三款之攜帶兇器竊盜罪。而其踰越牆垣，於夜間侵入被害人丙○○○住宅竊盜行
    為，係犯刑法第三百二十一條第一款、第二款之踰越牆垣於夜間侵入住宅竊盜罪
    。被告所犯上竊盜行為，時間緊接，犯罪基本要件亦相同，顯係基於概括犯意而
    為之，為連續犯，應論以情節較重之踰越牆垣於夜間侵入住宅竊盜罪，並加重其
    刑，公訴人雖認被告係以踰越陽台窗戶之安全設備進入被害人丙○○○住宅竊取
    上開財物，然被告係從二樓陽台進入丙○○○上開住宅之情，固據被告、丙○○○敘明在卷（見臺灣省高雄縣警察局高警刑三字第八○三三○號卷第四頁、第六
    頁反面、本院九十年三月二十八日審判筆錄），惟被告係沿一樓窗戶攀爬到二樓
    陽台後，從該陽台上未上鎖之門進入一節，已經被告於本院審理時供述甚明（見
    本院九十年三月二十八日審判筆錄），則被告應係踰越該陽台之牆垣進入陽台後
    ，再從陽台上未上鎖之門入內，並無踰越該陽台窗戶之安全設備情事，公訴人就
    此顯有誤認，然既均屬刑法第三百二十一條第一項第二款之犯行，爰不予變更起
    訴法條，併此敘明。又被告持上開竊得之信用卡前往自動櫃員機提款及預借現金
    供己花用之行為，係犯刑法第三百三十九條之二第一項以不正方法由自動付款設
    備取得他人之物罪。其先後多次由自動付款設備取得他人之物之行為，時間緊接
    ，所犯係構成要件相同之罪，顯係基於概括犯意反覆為之，為連續犯，依刑法第
    五十六條規定論以一罪，並加重其刑。又被告所犯上開竊盜、以不正方法由自動
    付款設備取得他人之物二罪間之間，犯意各別，行為互殊，應予分論併罰。末查
    被告曾於八十三年間先後二次因竊盜案件，分別經法院判處有期徒刑三月、六月
    ，嗣經臺灣高等法院高雄分院定應執行刑為有期徒刑八月，並於八十四年十月二
    十二日縮短刑期執行完畢，有臺灣高雄地方法院檢察署刑案資料查註紀錄表及臺
    灣高等法院被告全國前案紀錄表各一件在卷可稽，其於五年之內，再犯本件最重
    本刑為有期徒刑以上之罪，為累犯，應依刑法第四十七條之規定加重其刑，並遞
    加之。審酌被告曾於八十三年間，先後二次因竊盜罪，各經法院判處有期徒刑三
    月、六月，嗣經定應執行刑為八月，已執行完畢，且於八十四年間，再因違反麻
    醉藥品管理條例，經法院判處有期徒刑五年四月，有前開紀錄表可查，素行不佳
    ，且正值青年，又係假釋交付保護管束期間，竟不珍惜國家寬典，改過向上，反
    貪圖不法財物，既持兇器行竊他人小客車，又踰越牆垣於夜間侵入他人住宅行竊
    財物，不僅造成被害人財產損失，且危害住家安全甚鉅，復將竊得之信用卡持以
    提領及預借現金達四萬元，惡性非輕，惟念其所竊得之上開小客車已由被害人甲○○領回，減少該被害人之損失，且犯後復坦承犯行，態度尚佳等一切情狀，量
    處如主文所示之刑。至被告持以行竊上開自小客車之剪刀一把，雖係被告所有，
    惟未經扣押，亦非違禁物，且被告已將之丟棄，亦據其於本院審理時供承在卷（
    見本院九十年三月二十八日審判筆錄），為免日後執行困難，爰不予宣告沒收，
    附此敘明。
據上論斷，應依刑事訴訟法第二百九十九條第一項前段，刑法第五十六條、第三百二
十一條第一項第一項第一款、第二款、第三百三十九條之二第一項、第四十七條、第
五十一條第五款，罰金罰鍰提高標準條例第一條前段，判決如主文。
中      華      民      國      九十    年    四        月      二      日
                                  臺灣高雄地方法院刑事庭
                                      法  官    李麗珠
右正本證明與原本無異。
如不服本判決，應於判決送達後十日內，向本院提出上訴狀。
                                      書記官    陳掌珠
中      華      民      國      九十    年    四        月      二      日
附錄本案判決論罪科刑法條：
刑法第三百二十一條第一項第一款、第二款、第三款：
犯竊盜罪而有左列情形之一者，處六月以上五年以下有期徒刑：
一、於夜間侵入住宅或有人居住之建築物、船艦或隱匿其內而犯之者。
二、毀越門扇、牆垣或其他安全設備而犯之者。
三、攜帶兇器而犯之者。
刑法第三百三十九條之二第一項：
意圖為自己或第三人不法之所有，以不正方法由自動付款設備取得他人之物者，處三
年以下有期徒刑、拘役或一萬元以下罰金。


司法院資訊處製作；財團法人民間司法改革基金會備份。
